# 固定资产确认

提问人：liujing_619619 时间：2022-08-01 16:16:23
请教陈版主，企业A为一家软件销售企业，其产品为带有自主研发软件的计算站，安装在工业生产线上，可以为客户节约能源。与其客户B签订了一款节能服务合同，合同约定服务期限 3 年，由企业A在客户B的生产线上安装计算站，以达到为客户B节能的目的， 3 年内按节能产生的效益分配收益， 3 年内该计算站归企业A所有， 3 年后该计算站归客户B所有，企业A的账务处理为将该计算站确认为固定资产，在 3 年内提足折旧，并于移交计算站时清理该项资产， 3 年内分得的收益确认为收入，请问企业A如此处理是否合理？

回答人：chenyiwei
可参考：《中审众环研究 2020 》之“问题4-2-25（合同能源管理的会计处理）”。
我们理解，本案例中实际上是选择租赁模式。如果是租赁模式，则需注意考虑每年的节能效益分享额是否相对固定和能否可靠估计。如果是，则该租赁应作为融资租赁处理，即在租赁期开始日就应当终止确认该节能设备，并确认相应的收入和成本。如果分享额是可变的且不确定性较大，则属于经营租赁，即主帖中所述的处理方式。